【裁判字號】    98,交易,91
【裁判日期】    980512
【裁判案由】    公共危險等
【裁判全文】
臺灣臺南地方法院刑事判決              98年度交易字第91號
公  訴  人  臺灣臺南地方法院檢察署檢察官
被      告  乙○○
上列被告因公共危險等案件，經檢察官提起公訴（98年度偵緝字
第15號、第16號），被告就被訴事實為有罪之陳述，本院裁定進
行簡式審判程序，判決如下：
    主      文
乙○○服用酒類，不能安全駕駛動力交通工具而駕駛，處拘役伍
拾玖日，如易科罰金，以新臺幣壹仟元折算壹日；又從事業務之
人，因業務上之過失傷害人，處拘役肆拾伍日，如易科罰金，以
新臺幣壹仟元折算壹日。應執行拘役玖拾日，如易科罰金，以新
臺幣壹仟元折算壹日。
    事實及理由
一、犯罪事實：
    乙○○前因酒後駕車公共危險案件，於民國九十五年三月十
    四日經本院以九十五年度交簡字第三０號刑事簡易判決，判
    處罰金一萬五千元，如易服勞役，以三百元折算壹日確定，
    並於九十五年四月二十八日繳清罰金執行完畢（不構成累犯
    ）。乙○○並自九十六年九月起任職通坤交通股份有限公司
    ，以駕駛曳引車為其業務。其於九十七年三月五日下午一時
    許，在高雄縣路竹鄉某處工地飲用含有酒精之飲料後，明知
    其控制力及注意力均已達無法安全駕駛動力交通工具之程度
    ，猶駕駛車牌號碼８８９－ＪＡ號曳引車，沿臺南縣永康市
    ○○○路內側車道由東向西方向行駛，於同日下午四時五十
    分許，行經該路段６９８號前時，本應注意變換車道時，應
    讓直行車先行，並注意安全距離，且依當時之情境又無不能
    注意之情事，竟疏未注意，貿然向右變換車道，適有甲○○
    駕駛車牌號碼９Ｒ－１１７１號自用小客車（搭載林佳佳）
    ，於該時沿同方向同路段之外側車道行駛至該處，乙○○之
    曳引車之車頭之右前側不慎擦撞甲○○之自用小客車之左後
    側，造成甲○○之自用小客車車體打轉１８０度，甲○○並
    因而受有胸壁挫傷之傷害。乙○○於肇事後，在未有偵查犯
    罪職務之機關或公務員發覺其為過失犯罪人前，即向至現場
    處理本件道路交通事故，尚不知肇事者為何人之臺南縣警察
    局永康分局交通事故處理小組警員供承其肇事犯罪，自首並
    接受裁判。嗣經到場處理警員，於同日下午五時三十八分許
    ，檢測乙○○呼氣酒精濃度含量達每公升０．２６毫克。案
    經甲○○訴由臺南縣警察局永康分局報告臺灣臺南地方法院
    檢察署檢察官偵查起訴。
二、證據名稱：
(一)、被告乙○○於警詢之供述，及偵查與審判中之自白。
(二)、告訴人甲○○於警詢、偵查中之指述及證人林佳佳於警詢之
    證述。
(三)、臺南縣警察局永康分局道路交通事故現場圖一紙、道路交通
    事故調查報告表(一)、(二)一份、道路交通事故現場蒐證照片十
    二幀、財團法人奇美醫院所出具告訴人甲○○之診斷證明書
    一紙、刑法第一百八十五條之三案件測試觀察紀錄表一紙及
    被告之酒精濃度測試表一紙（詳臺南縣警察局永康分局南縣
    永警偵字第０９７００２００７７號警卷第十八頁至第二十
    一頁、第三十一頁至第三十六頁、第三十八頁、第三十九頁
    ）。
三、核被告乙○○所為，係係犯刑法第一百八十五條之三服用酒
    類，不能安全駕駛動力交通工具而駕駛罪，及同法第二百八
    十四條第二項前段之業務過失傷害罪。被告所犯上開二罪間
    ，犯意各別，行為互殊，罪名不同，應分論併罰。被告為汽
    車駕駛人，其酒醉駕車因而致人受傷，依法應負刑事責任，
    應依道路交通管理處罰條例第八十六條第一項規定，就其所
    犯業務過失傷害罪部分加重其刑。又被告肇事後，在未有偵
    查犯罪職務之機關或公務員發覺其為過失犯罪人前，即向至
    現場處理本件道路交通事故，尚不知肇事者為何人之臺南縣
    警察局永康分局交通事故處理小組警員供承其肇事犯罪，自
    首並接受裁判等情，有臺南縣警察局永康分局道路交通事故
    肇事人自首情形紀錄表一紙在卷（詳前揭警卷第三十七頁）
    可憑，爰依刑法第六十二條前段之規定，就其所犯業務過失
    傷害罪部分減輕其刑。被告就業務過失傷害罪部分，同時具
    有加重減輕事由，爰依刑法第七十一條第一項之規定，先加
    後減其刑。爰審酌被告前因酒後駕車公共危險案件，於九十
    五年三月十四日經本院以九十五年度交簡字第三０號刑事簡
    易判決，判處罰金一萬五千元，如易服勞役，以三百元折算
    壹日確定，並於九十五年四月二十八日繳清罰金執行完畢，
    有臺灣臺南地方法院檢察署刑案資料查註紀錄表及臺灣高等
    法院被告前案紀錄表各一份在卷可按，於本件飲酒後已不能
    安全駕駛動力交通工具，而仍駕駛上開曳引車上路，嚴重危
    及行車及其他用路人之安全，且因此肇事致告訴人甲○○受
    傷，並審酌被告之生活狀況、國中肆業之智識程度，及被告
    酒醉駕駛上開曳引車上路，未能遵守道路交通安全規則，一
    時疏忽肇事致被害人甲○○受有上揭傷害之過失情節及過失
    程度，且迄未能與被害人甲○○達成和解賠償損害，及被告
    犯後坦承犯行之態度等一切情狀，分別量處如主文所示之刑
    ，並分別諭知易科罰金之折算標準，暨定其應執行刑與諭知
    易科罰金之折算標準，以資懲儆。
四、依刑事訴訟法第二百七十三條之一第一項、第二百九十九條
    第一項前段、第三百十條之二、第四百五十四條，刑法第一
    百八十五條之三、第二百八十四條第二項前段、第六十二條
    前段、第四十一條第一項前段、第五十一條第六款，道路交
    通管理處罰條例第八十六條第一項，刑法施行法第一條之一
    ，判決如主文。
五、如不服本判決應於收受本判決後十日內向本院提出上訴書狀
    ，並應敘述具體理由。如未敘述上訴理由者，應於上訴期間
    屆滿後二十日內向本院補提理由書狀。
本案經檢察官王誠到庭執行職務。
中    華    民    國    98    年     5    月    12    日
                        交通法庭  法  官  陳金虎
以上正本證明與原本無異。
如不服本判決應於收受本判決後10日內向本院提出上訴書狀，並
應敘述具體理由。其未敘述上訴理由者，應於上訴期間屆滿後20
日內向本院補提理由書狀（均須按他造當事人之人數附繕本）「
切勿逕送上級法院」。
                                  書記官  蔡明峰
中    華    民    國    98    年    5     月    12    日
附錄本案論罪科刑法條全文：
中華民國刑法第一百八十五條之三：
服用毒品、麻醉藥品、酒類或其他相類之物，不能安全駕駛動力
交通工具而駕駛者，處一年以下有期徒刑、拘役或科或併科十五
萬元以下罰金。
中華民國刑法第二百八十四條第二項：
從事業務之人，因業務上之過失傷害人者，處一年以下有期徒刑
、拘役或一千元以下罰金，致重傷者，處三年以下有期徒刑、拘
役或二千元以下罰金。


司法院資訊處製作；財團法人民間司法改革基金會備份。
